---
title: "TP1"
author: "Jules Herrmann"
date: "15 novembre 2022"
output: html_document
header-includes:
  - \usepackage{amsmath}
---

```{r setup, include=FALSE}
knitr::opts_chunk$set(echo = TRUE)
```

## 1) Tirages aléatoire

### Exercice 1

#### 1
```{r 1.1.1}
dice <- 1:6
sample(dice,1)
```
#### 2
```{r 1.1.2}
sample(dice,2)
```

#### 3
```{r 1.1.3}
sum(sample(dice,2))
```

#### 4
```{r 1.1.4}
numero_lotto <- 1:49
sample(numero_lotto,5,replace = FALSE)
```

### Exercice 2

```{r 1.2}
sum(sample(rep(0:1,c(5,10)),8,rep=TRUE))
```
Cette commande défini une variable $X\sim \mathcal{B}(\frac{2}{3},8)$.

### Exercice 3

```{r 1.3}
Urne <- function(k,p,q){
  sample(rep(c("rouge","noir"),c(p,q)),k,rep=FALSE)
}

Urne(10,5,10)
```


## 2) Fréquence empirique

### Exercice 4
#### 1
```{r 2.4.1}
FreqEmp <- function(n){
  sum(sample(1:6,n,rep=TRUE)==5)/n
}

FreqEmp(100)
```
#### 2

La fréquence théorique est $\frac{1/6}$.

On peut voir que la valeur empirique semble converger vers la probabilité théorique.

```{r 2.4.2}
#x <- 10^((0:6)/2)
x <- 10*(1:100)
y <- sapply(x,FreqEmp)

plot(x,y,type="l")
```

## 3) Utilisation de l'aide

### Exercice 5

La fonction `matrix` permet de générer des matrix.

```{r 3.5}
matrix(1:4,ncol=2,byrow = TRUE)
```

## 4) Exercice de synthèse

### Exercice 6

#### 1
```{r 3.6.1}
nucleotide <- c("A","C","T","G")

sample_sequence <- function(){
  sample(nucleotide,100,rep=TRUE)
}

sample_sequence()
```

#### 2
```{r 3.6.2}

compare_sequence <- function(seq1,seq2){
  sum(seq1 == seq2)
}

compare_sequence(sample_sequence(),sample_sequence())
```
#### 3
```{r 3.6.3}

count_successive <- function(seq){
  sum(seq[1:99] == seq[2:100])
}

count_successive(sample_sequence())
```

#### 4

Si la séquence B est définie, alors pour chaque nucléotide tiré $i$, on peut définir la famille de variable aléatoire $(X_i)_{1\leq i \leq 100}$ avec 
$$\forall i \quad X_i = \begin{cases}1 & \text{si }B_i = C_i\\ 0 & \text{sinon} \end{cases}$$

On a les $X_i \sim \mathcal{B}(\frac{1}{6})$ iid.


Et $N_1 = \sum X_i$, ainsi, $N_1 \sim \mathcal{B}(\frac{1}{6},100)$


Si la séquence B est définie, alors on peut définir la famille de variable aléatoire  $(Y_i)_{1\leq i \leq 99}$ avec 
$$\forall i \quad Y_i = \begin{cases}1 & \text{si }B_i = B_{i+1}\\ 0 & \text{sinon} \end{cases}$$
On a les $Y_i \sim \mathcal{B}(\frac{1}{6})$ iid.

Et $N_2 = \sum Y_i$, ainsi, $N_1 \sim \mathcal{B}(\frac{1}{6},99)$








